# 增值税查补税如何入账

提问人：苹果宝贝 007 时间：2016-12-05 13:00:19
陈版主：
目前遇到一家公司以前年度被税务机关税务稽查查补了所得税款，情况是被税务据通过原材料领用推算认定企业少确认收入，从而补缴所得税。补缴税款该如何处理？

回答人：chenyiwei
此问题的关键是判断该事项是否构成一项前期差错。主要考虑因素是：企业以往是否实际存在税务机关所认定的少缴税款行为，还是税务机关为了完成税收任务等目标不顾企业实际情况的强行核定。

提问人：苹果宝贝 007 时间：2016-12-06 11:48:43
请教陈版主 2 种方式下的账务处理

回答人：chenyiwei
前一种情况按前期差错更正处理；后一种情况将补交税款计入税务机关下达补税通知当期的营业外支出。